# 咨询求助

提问人：lygfl 时间：2017-08-22 11:46:12
陈版，您好。先有问题请教如下： 某公司目前雇佣部分临时用工，为其发放的临时的工资总额是否作为计提职工教育经费、工会经费的依据（注：该部分临时用工未与公司签订劳动合同，同时不是工会会员）。 盼您的回复。

回答人：chenyiwei
临时工未与公司签订劳动合同，其工资不纳入作为工会经费和职工教育经费计提基数的“工资总额”。 但是，《国家税务总局关于企业所得税应纳税所得额若干税务处理问题的公告》（国家税务总局公告[2012]15号）第一条规定：“企业因雇用季节工、临时工、实习生、返聘离退休人员以及接受外部劳务派遣用工所实际发生的费用，应区分为工资薪金支出和职工福利费支出，并按《企业所得税法》规定在企业所得税前扣除。其中属于工资薪金支出的，准予计入企业工资薪金总额的基数，作为计算其他各项相关费用扣除的依据。”